【裁判字號】    91,易,4128
【裁判日期】    920108
【裁判案由】    毀棄損壞
【裁判全文】
臺灣高雄地方法院刑事判決                        九十一年度易字第四一二八號
    公  訴  人  臺灣高雄地方法院檢察署檢察官
    被      告  乙○○  男 四.
右列被告因毀棄損壞案件，經檢察官提起公訴（九十一年度調偵字第三三八號），本
院判決如左：
    主  文
乙○○損壞他人之木門及致令他人之鐵門、牆壁不堪用，足以生損害於他人，累犯，
處拘役肆拾日，如易科罰金，以參佰元折算壹日。
    事  實
一、乙○○前因家庭暴力防治法案件，經本院於民國八十九年三月二日，以八十九年
    度雄簡字第二八五號判處有期徒刑三月確定，於八十九年十一月二十七日易科罰
    金執行完畢。詎仍不知悔改，其與甲○○原為同居之男女朋友關係，二人分手後
    ，乙○○仍多次前往甲○○位在高雄市○鎮區○○街四巷二九號住處騷擾，且於
    八十九年間，因違反家庭暴力防治法案件，經本院判處有期徒刑三月確定，於同
    年十一月二十七日易科罰金執行完畢。詎其仍不悔悟，於九十年十一月間某日夜
    間，至上開地點尋找甲○○，經甲○○之子昌永順告知甲○○不在家後，乙○○
    即基於毀損之犯意，敲打宋玉梅住處之木門，致使該木門門板破損，並以白色噴
    漆噴寫在鐵門及牆壁上，致使該鐵門及牆壁因無法除去該噴漆而不堪用，足以生
    損害於宋月梅。
二、案經宋玉梅訴由高雄市政府警察局前鎮分局報告台灣高雄地方法院檢察署檢察官
    偵查起訴。
    理  由
一、訊據被告乙○○矢口否認有何毀損犯行，辯稱：其並未毀損甲○○住處之木門及
    在鐵門、牆壁上噴漆云云。惟查，右揭事實，迭據告訴人宋玉梅於警、偵訊及本
    院調查審理中指訴綦詳，且經證人昌永順於偵查中證稱：被告有時會來甲○○住
    處敲門、撞門，於九十年十月至十一月間將木門撞壞，當天被告在外頭敲門，其
    告訴被告宋玉梅不在家等語明確，並有現場相片四張附卷可稽，足認被告確有毀
    損告訴人住處之木門及在鐵門、牆壁上噴寫白漆之犯行，被告上開辯稱顯不足採
    信。本件事證明確，被告犯行堪以認定，應依法論科。
二、核被告所為，係犯三百五十四條之毀損罪。其前於八十九年間，因違反家庭暴力
    防治法案件，經本院以八十九年度雄簡字第二八五號判處有期徒刑三月確定，於
    同年十一月二十七日易科罰金執行完畢，有臺灣高等法院被告全國前案紀錄表在
    卷可稽，其於五年內再為本件犯行，為累犯，應依刑法第四十七條之規定加重其
    刑。爰審酌被告前有家庭暴力防治法前科，素行非佳，有卷附之臺灣高等法院被
    告全國前案紀錄表可按，本件犯行對告訴人造成之財產損害尚輕，及犯罪後猶飾
    圖卸責，且迄今仍未賠償告訴人之損失等一切情狀，酌情量處如主文所示之刑，
    並諭知易科罰金之折算標準。
據上論斷，應依刑事訴訟法第二百九十九條第一項前段，刑法第三百五十四條、第四
十一條第一項、第四十七條，罰金罰鍰提高標準條例第一條前段、第二條，判決如主
文。
本案經檢察官林慧美到庭執行職務。
中      華      民      國      九十二      年      一      月    八    日
                                  臺灣高雄地方法院刑事第一庭
                                          法  官  黃  悅  璇
右正本證明與原本無異。
如不服本判決，應於判決送達後十日內，向本院提出上訴狀。
                                          書記官  沈      蘊
中    華    民    國      九十二      年      一      月      九      日
附錄法條：
刑法第三百五十四條
毀棄、損壞前二條以外之他人之物或令致不堪用，足以生損害於公眾或他人者，處二
年以下有期徒刑、拘役或五百元以下罰金。


司法院資訊處製作；財團法人民間司法改革基金會備份。
